# 重要性水平在合并范围中的应用

提问人：你 瞅 我干 啥 时间：2021-01-11 11:12:00
请教陈老师
A公司通过一项资管计划投资合伙企业（份额占比均为90%以上，实际满足控制条件），合伙企业投资一项股权，股权属于三无投资，未指定分类。
合伙企业除该项股权外没有其他投资，其个体报表层面，资产负债表主要为上述股权投资和所有者权益，利润表仅有部分费用，无大额现金流。
A公司在编制合并财务报表时，将资管计划纳入合并范围；出于管理原因，拟不将合伙企业纳入合并范围，仅在合并层面直接列报底层股权为交易性金融资产。同时不将合伙企业发生的损益纳入合并范围。
合伙企业资产总额远超过重要性水平。
从重要性水平考虑，不将合伙企业纳入合并范围，采用简化处理还原的方式在合并层面列报资产；同时不在附注中披露该项合伙企业的存在，是否构成重大错报。
谢谢陈老师。

回答人：chenyiwei
要考虑为何这样做（是否存在合规性方面的问题）？如果直接穿透底层资产，不披露合伙企业的存在，对最终合并结果有无重大影响（例如，该合伙企业的其他合伙人所享有的权益，原本应作为负债列报，现在导致合并报表层面少列负债）？从定性、定量两个角度分析这样做的后果是否具有重要性。